【裁判字號】    89,訴,605
【裁判日期】    891128
【裁判案由】    違反懲治走私條例
【裁判全文】
臺灣屏東地方法院刑事判決                          八十九年度訴字第六五號
    公  訴  人  臺灣屏東地方法院檢察署檢察官
    被      告  戊○○
                丁○○
                己○○
                丙○○
                庚○○
                乙○○
                甲○○
右列被告因違反懲治走私條例案件，經檢察官提起公訴（八十九年度偵字第六○三○
號），本院判決如左：
    主  文
戊○○、丁○○、己○○、丙○○、庚○○、乙○○、甲○○共同私運管制物品進口
逾公告數額之走私物品，各處有期徒刑壹年，均緩刑肆年。
扣案如附表所示之物均沒收。
    事  實
一、戊○○、丁○○、己○○、丙○○、庚○○、乙○○、甲○○等七人均為中國大
    陸地區人民，並均受僱於中國大陸福建省籍船主康明山所有之「閩惠漁一三四一
    」漁船上工作之人員（戊○○為船長、丙○○為輪機長）。詎戊○○等七人竟與
    船主康明山共同基於未經許可進入台灣地區及販賣走私香菇、未貼專賣憑證菸類
    之犯意連絡與行為分擔，於民國八十九年十月十九日十四時許，由船主康明山許
    以人民幣各四千元之代價僱用戊○○、丙○○，以人民幣各二千元之代價僱用丁○○、己○○、庚○○、乙○○、甲○○，自中國大陸福建省深奧港駕駛上開「
    閩惠漁一三四一」漁船，走私載運如附表所示之香菇、未貼專賣憑證菸類等物，
    來台欲至屏東縣恆春鎮貓鼻頭海域販賣交付予年籍、姓名不詳之我國籍人士綽號
    「林仔」之成年男子。嗣於八十九年十月二十一日凌晨一時三十分許，該漁船駛
    至屏東縣恆春鎮鵝鑾鼻外海八海浬之我國領海處時，為海巡署巡防隊查獲，並扣
    得如附表所示之物，計完稅價格共為新台幣（下同）三百三十六萬二千八百五十
    八元，及前開漁船。
二、案經行政院海岸巡防署海洋巡防總局第十四海巡隊報告臺灣屏東地方法院檢察署
    檢察官偵查起訴。
    理  由
一、訊據被告戊○○、丁○○、己○○、丙○○、庚○○、乙○○、甲○○等七人，
    於本院審理時對上開事實均坦承不諱，且有扣案之上揭走私之香菇、未貼專賣憑
    證菸類等物可資佐證；又上開走私物品於查獲當時之完稅價格共計為三百三十六
    萬二千八百五十八元，已逾十萬元之管制進口物品公告數額標準，有財政部高雄
    關稅局八十九年十一月七日關緝字第八九○六一○六二號函、八十九年十一月十
    日關緝字第八九○六一○七二號函附卷足憑，此外並有上開扣案走私物品之照片
    五幀、海岸巡防署海洋巡防總局第十四海巡隊三五○七巡防艇執行臨檢紀錄表等
    在卷足憑。事證明確，被告等上開犯行洵堪認定，應予依法論科。
二、核被告戊○○、丁○○、己○○、丙○○、庚○○、乙○○、甲○○等七人所為
    ，均係犯懲治走私條例第二條第一項之運送走私物品罪、國家安全法第六條第一
    項之未經許可入境罪及台灣省內菸酒專賣暫行條例第三十七條之販賣未貼專賣憑
    證之菸類罪。公訴人雖未論列被告等犯有違反國家安全法第六條之未經許可入境
    罪及台灣省內菸酒專賣暫行條例第三十七條之販賣未貼專賣憑證之菸類罪，惟於
    起訴事實既已敘及被告等駕駛上開漁船至屏東縣恆春鎮鵝鑾鼻外海八海浬之我國
    領海處為海巡署巡防隊查獲如附表所示之未貼專賣憑證菸類等犯行，本院自得就
    該犯行論處應適用之法條，附此敘明。被告等與大陸福建省籍船主康明山就上開
    犯行間，均係有犯意之聯絡及行為之分擔，為共同正犯。又被告等係以一行為共
    犯上開運送走私物品罪與未經許可入境罪，為想像競合犯，應從一重之運送走私
    物品罪處斷；再被告等所共犯之運走私物品罪與販賣未貼專賣憑證之菸類罪間，
    係有方法結果之牽連犯關係，應從一重之運送走私物品罪處罰。爰審酌被告等均
    為大陸地區人民，對台灣地區之法律規定並不熟稔、於台灣地區均為初次犯罪、
    所走私之物品價值高達三百萬餘元、以漁船自大陸地區走私物品至台灣地區○○○○段、致生危害於台灣地區之經濟及入出境之管理、惟均係受雇於船主康明山
    之漁民，因貪圖小利，一時失慮致罹刑章及其犯罪後均坦承犯行，態度良好，頗
    具悔意等一切情狀，各量處如主文所示之刑，以示懲儆。另查被告等前均未曾受
    有期徒刑以上刑之宣告，有台灣高等法院被告全國前案紀錄表附卷可考，經此偵
    查審理程序之教訓，當知所警惕而無再犯之虞，本院因認所宣告之刑均以暫不執
    行為適當，爰均併予宣告緩刑四年，以啟自新。扣案如附表所示之大陸香菇均為
    共犯即船主康明山所有，且係供犯本罪所用之物，爰依刑法第三十八條第一項第
    二款之規定併予宣告沒收；另扣案之如附表所示之未貼專賣憑證菸類，均為被告
    等違反台灣省內菸酒專賣暫行條例所經查獲之物，爰併依同條例第四十條第一款
    之規定宣告沒收。另扣案之漁船雖為大陸福建省籍船主康明山所有共犯本罪所用
    之物，惟因漁船之價格甚巨，平時係漁民賴以捕漁維生之重要財產，尚非專供犯
    罪所用之物，衡之比例原則，如予以沒收顯屬過苛，爰不予宣告沒收，附此敘明
    。
據上論斷，應依刑事訴訟法第二百九十九條第一項前段，懲治走私條例第二條第一項
、第十一條、第十二條，國家安全法第六條第一項，台灣省內菸酒專賣暫行條例第三
十七條第五款、第四十條第一款、刑法第十一條、第二十八條、第五十五條、第三十
八條第一項第二款、第七十四條第一款，判決如主文。
本案經檢察官莊啟勝到庭執行職務。
中      華      民      國      八十九      年    十一    月    二十八  日
                                      臺灣屏東地方法院刑事第二庭
                                          法  官  柯盛益
右正本證明與原本無異。
對於本判決如有不服應於收受送達後十日內向本院提出上訴書狀上訴於台灣高等法院
高雄分院並按他造當事人之人數附具繕本。
                                          書記官   張福山
中      華      民國      八十九      年    十一    月    二十八  日
附表：扣押物品清單（查獲日期：民國八十九年十月二十一日）
┌──┬─────────┬──────┬───┬────────────
│編號│ 品    名         │數      量  │單 位 │ 備   註
├──┼─────────┼──────┼───┼────────────
│ 一 │SILVERT STARLET   │二七、五○○│ 包   │一、菸類均為未貼專賣憑證
│    │CHARCOAL(七星牌)  │            │      │二、查獲時之完稅價格：（
├──┼─────────┼──────┼───┤    菸類：三百二十五萬三
│ 二 │DAVIDOFF CLASSIC  │二六、七五○│ 包   │    香菇：十萬九千三百九
│    │(大衛杜夫牌)      │            │      │    共計：三百三十六萬二
├──┼─────────┼──────┼───┤
│ 三 │峰     牌         │四九、○○○│ 包   │
├──┼─────────┼──────┼───┤
│ 四 │MILD SEVEN(七星牌)│  八、○○○│ 包   │
├──┼─────────┼──────┼───┤
│ 五 │偽長壽淡菸        │四六、九○○│ 包   │
├──┼─────────┼──────┼───┤
│ 六 │大陸香菇          │  一、一四○│公斤  │
└──┴─────────┴──────┴───┴────────────
附錄本判決論罪科刑法條全文
懲治走私條例第二條第一項：
私運管制物品進口﹑出口逾公告數額者，處七年以下有期徒刑，得併科新台幣二十萬
元以下罰金。
國家安全法第六條第一項：
違反第三條第一項規定未經許可入出境者，處三年以下有期徒刑﹑拘役或科或併科新
臺幣九萬元以下罰金。
臺灣省內菸酒專賣暫行條例第三十七條第一款：
有左列各款行為之一者，處一年以下有期徒刑、拘役或科或併科五千元以下罰金：
  五  違反第三十條之規定，販賣或轉讓未貼專賣憑證之菸類或酒類者。
臺灣省內菸酒專賣暫行條例第三十條第一項：
未貼專賣憑證之菸類及酒類，不得販賣、持有或轉讓。


司法院資訊處製作；財團法人民間司法改革基金會備份。
